臺灣板橋地方法院民事裁定　九十一年度破字第四二號
　　聲　請　人　乙○○（即源揚企業股份有限公司清算人）
　　　　　　　　　　　　　送達.
右聲請人聲請宣告源揚企業股份有限公司破產事件，本院裁定如左：
    主　    文
聲請駁回。
聲請程序費用由聲請人負擔。
    理    　由
一、本件聲請意旨略以：聲請人於民國（下同）九十年五月十四日具狀向台灣桃園地
    方法院聲報於同年四月三十日就任為源揚企業股份有限公司（下稱源揚公司）之
    清算人，業經該院九十年五月二十八日九十年司字第一０八函准聲請人就任備查
    在案。聲請人整理源揚公司帳務，得知源揚公司尚有新臺幣（下同）四十八萬六
    千三百五十六元之盈餘，惟前開清算期間，因源揚公司與星華鐘錶工業股份有限
    公司（下稱星華公司）間就源揚公司位於桃園縣龜山鄉○路村○○路坑四十三號
    之一之營業處所，尚有租賃契約糾紛涉訟，嗣經台灣桃園地方法院九十年度重訴
    字第三三九號判決源揚公司尚須給付星華公司五百九十二萬元確定，此即導致源
    揚公司呈現五百四十三萬三千六百四十四元之負債狀態，而有資產不能清償債務
    之應為聲請宣告破產之情形，聲請人依公司法第三百三十四條準用同法第八十九
    條第一項，及破產法第一條、第二條第一項規定聲請宣告破產等語，並提出台灣
    桃園地方法院准予備查函、台灣桃園地方法院九十年度司字第一０八號民事裁定
    影本、資產負債表、實際損益表、台灣桃園地方法院九十年度重訴字第三三九號
    民事判決影本各一份為證。
二、按股份有限公司財產不足清償其債務時，清算人應即聲請宣告破產；又債務人不
    能清償債務者，依破產法所規定和解或破產程序，清償其債務，固為公司法第三
    百三十四條準用同法第八十九條第一項及破產法第一條所明定；惟按破產乃於債
    務人不能清償其債務時，為使總債權人獲得公平之滿足為目的所行之程序，故以
    有多數債權人存在為前提，如債權人僅有一人，既與第三人無涉，自無宣告破產
    之必要（最高法院六十五年度台抗字第三二五號判例意旨參照）。
三、經查，聲請人固主張源揚公司之財產不足清償其積欠星華公司之債務五百九十二
    萬元，並提出資產負債表、實際損益表、台灣桃園地方法院九十年度重訴字第三
    三九號民事判決影本各一份為證，惟依聲請人之聲請意旨，源揚公司破產之債權
    僅有一債權人，自不發生使各債權人公平分配以滿足債權人之必要，揆諸前揭說
    明，聲請人聲請宣告源揚公司破產，於法不合，應予駁回。
四、依破產法第五條，民事訴訟法第九十五條、第七十八條，裁定如主文。
中　　　華　　　民　　　國　　九十一　　年　　 十一 　　月　　二十九　　日
                                        臺灣板橋地方法院民事第二庭
~B法　　　官　林海祥
右為正本係照原本作成
如對本裁定抗告須於裁定送達後五日內向本院提出抗告狀，並應繳納抗告費新台幣四
十五元。
中　　　華　　　民　　　國　　九十一　　年　　 十一　　 月　　二十九　　日
~B法院書記官　楊舒惟
